【裁判字號】    97,消債更,290
【裁判日期】    971231
【裁判案由】    聲請更生程序
【裁判全文】
臺灣彰化地方法院民事裁定           97年度消債更字第290號
聲  請  人  甲○○
上列當事人因消費者債務清理事件聲請更生，本院裁定如下：
    主  文
聲請駁回。
聲請費用由聲請人負擔。
    理  由
一、按債務人不能清償債務或有不能清償之虞者，得依本條例所
    定更生或清算程序，清理其債務，消費者債務清理條例第3
    條定有明文。又聲請更生或清算不合程式或不備其他要件者
    ，法院應以裁定駁回之，但其情形可以補正者，法院應定期
    間先命補正，復為同條例第8 條所明定。
二、查本件債務人向本院聲請更生，雖主張：其有不能清償債務
    總債務1,483,934 元情事（有擔保債務245,000 元、無擔保
    債務1,238,984 元），前已提出債權人清冊，以書面向最大
    債權金融機構請求共同協商債務清償方案，惟協商不成立，
    且其無擔保或無優先權之債務總額未逾新臺幣1,200 萬元，
    復未經法院裁定開始清算程序或宣告破產云云。惟查：聲請
    人甲○○自陳現時收入新台幣（下同）68,000元，復有基隆
    市消防局函復本院之支領俸給表，依該表計算即使聲請人年
    度考績獎金被評為乙等，每月仍有62,438元收入，加上加班
    費上限17,000元，有可能達79,438元，即使以加班費不算或
    加班費算一半即8,500 元，原告收入亦在62,438元至70,938
    元之間，如考績甲等，則多領半月獎金29,970元，上開收入
    每月需再加計2,498 元後，則在64,936元至73,436元，聲請
    人之必要支出經其陳報後由本院加總為16,300元，聲請人於
    97年7 月14日向荷商乙○銀行協商，銀行僅要求分57期，年
    利率百分之5 ，每月付30,397元，為聲請人所拒，有該行97
    年12月12日函復本院（97）荷銀債清字第825 號文可稽，以
    其前開收入扣除必需支出後，該協商清償額度尚屬合理，消
    費者債務清理條例第3 條所謂不能清償債務或有不能清償之
    虞，需客觀評估債務人收入、支出及積欠債務總額度作為判
    斷，並不包括債務人客觀上足以清償債務，而其主觀上不願
    清償債務之情形，本件債務人客觀上既可透過每月攤還一定
    額度債務以達債務清理目的，主觀上因不願清理債務拒而不
    為，堪認債務人應無不能清償債務之情事，其更生之聲請既
    不符合消費者債務清理條例第3 條所定要件，且上開欠缺又
    屬無從補正，依上說明，自應駁回其聲請，爰裁定如主文。
中    華    民    國    97    年    12    月    31    日
              民事第二庭              法  官  李言孫
上為正本係照原本作成。
如不服本裁定，應於裁定送達後10日內，以書狀向本院提出抗告
，並繳納抗告費新臺幣1千元。
中    華    民    國    97    年    12    月    31    日
                                      書記官  施惠


司法院資訊處製作；財團法人民間司法改革基金會備份。
